臺灣高等法院高雄分院刑事判決　　　 100年度上訴字第1438號
上　訴　人
即　被　告　黃瀧賢
選任辯護人　劉家榮　律師
上　訴　人
即　被　告　韓淑華
選任辯護人　張宗隆　律師
上　訴　人
即　被　告　謝明修
義務辯護人　郭蔧萱　律師
上列上訴人因毒品危害防制條例等案件，不服臺灣高雄地方法院
100 年度訴字第500 號中華民國100 年7 月20日第一審判決（起
訴案號：台灣屏東地方法院檢察署99年度偵字第1820號、第1852
號、第3063號、第3683號、第6639號），由臺灣屏東地方法院移
轉管轄（99年度重訴字第16號），提起上訴，本院判決如下：
    主  文
原判決關於黃瀧賢有罪、韓淑華、謝明修部分，均撤銷。
黃瀧賢犯如附表一所示之拾貳罪，均累犯，各處如附表一所示之
刑；應執行有期徒刑柒年貳月，扣案如附表三編號7 所示之物沒
收銷燬之，扣案如附表三編號1 至6 、編號8 所示之物沒收，未
扣案販賣毒品所得新臺幣壹萬捌仟元，其中新臺幣參仟伍佰元應
與韓淑華連帶沒收，其餘新臺幣壹萬肆仟伍佰元單獨沒收，如全
部或一部不能沒收時，其中新臺幣參仟伍佰元以其與韓淑華之財
產連帶抵償，其餘新臺幣壹萬肆仟伍佰元以其財產抵償之。
韓淑華犯如附表二所示之貳罪，各處如附表二所示之刑；應執行
有期徒刑肆年，扣案如附表三編號7 所示之物沒收銷燬之，扣案
如附表三編號8 所示之物沒收，未扣案販賣毒品所得新臺幣參仟
伍佰元，應與黃瀧賢連帶沒收，如全部或一部不能沒收時，以其
與黃瀧賢之財產連帶抵償。
謝明修幫助施用第二級毒品，處有期徒刑伍月，如易科罰金，以
新台幣壹仟元折算壹日。
    事  實
一、黃瀧賢前因毒品危害防制條例案件，經臺灣高雄地方法院以
    94年度簡字第6339號判決，判處有期徒刑3 月確定，於民國
    95年2 月23日易科罰金執行完畢。詎仍不知悔改，其與女友
    韓淑華均明知甲基安非他命係毒品危害防制條例第2 條第2
    項第2 款所定之第二級毒品，亦係中央衛生主管機關明令公
    告之毒害藥品（即禁藥），不得擅自持有、販賣、轉讓，竟
    意圖牟利，黃瀧賢單獨或與韓淑華共同基於販賣第二級毒品
    之犯意聯絡，以附表三編號8 所示黃瀧賢所有並持用之0000
    000000號行動電話，作為販賣毒品或轉讓毒品之聯絡工具，
    先後為下列販賣、轉讓第二級毒品甲基安非他命之行為：
  (一)販賣甲基安非他命與許怡琳部分：
  1.99年1 月3 日夜間9 時3 分許起至翌日（1 月4 日）凌晨3
    時12分許止，許怡琳以其持用之0000000000號行動電話，傳
    送多通簡訊至黃瀧賢持用之0000000000號行動電話，表示欲
    向黃瀧賢購買甲基安非他命，黃瀧賢同意販售甲基安非他命
    與許怡琳，嗣並在許怡琳位於高雄市○○區○○路70號9 樓
    之住處樓下，交付價值新臺幣（下同）1,000 元不詳數量之
    甲基安非他命與許怡琳，復收受許怡琳所給付之800 元款項
    （另200 元暫時賒欠，於99年1 月5 日凌晨交付）。
  2.99年1 月4 日夜間7 時53分許，黃瀧賢以其持用之00000000
    00號行動電話，撥打許怡琳持用之0000000000號行動電話為
    通聯，對話過程中，許怡琳表示欲向黃瀧賢購買甲基安非他
    命，黃瀧賢同意販售甲基安非他命與許怡琳，嗣並於翌日（
    1 月5 日）凌晨零時8 分許，在高雄市○○區○○路與大順
    路口之統一超商，交付價值2,000 元之甲基安非他命與許怡
    琳，並當場收受許怡琳所給付之2,200 元款項（另200 元係
    許怡琳於99年1 月4 日凌晨購毒時所積欠之價款）。
  3.99年1 月6 日夜間10時37分許，許怡琳以其持用之00000000
    00號行動電話，撥打黃瀧賢持用之0000000000號行動電話，
    在電話中表示欲向黃瀧賢購買甲基安非他命，黃瀧賢同意販
    售甲基安非他命與許怡琳，嗣並於同日夜間11時10分許後未
    久，在許怡琳前開住處樓下，交付價值1,000 元之甲基安非
    他命與許怡琳，復於翌日（1 月7 日）收受許怡琳所給付之
    1,000 元款項。
  4.99年1 月7 日夜間8 時49分許、8 時51分許，許怡琳以其持
    用之0000000000號行動電話，分別以傳送簡訊及通話方式，
    與黃瀧賢持用之0000000000號行動電話進行聯絡，表示欲向
    黃瀧賢購買甲基安非他命，黃瀧賢同意販售甲基安非他命與
    許怡琳，嗣並於同日夜間11時16分許，在許怡琳前開住處樓
    下，交付價值2,000 元之甲基安非他命與許怡琳，並當場收
    受許怡琳於99年1 月6 日夜間購毒時所積欠之1,000 元價款
    ，而許怡琳此次購毒之2,000 元價金，則於嗣後某日另行交
    付與黃瀧賢。
  5.99年1 月27日凌晨2 時46分許，許怡琳以其持用之00000000
    00號行動電話，撥打黃瀧賢持用之0000000000號行動電話，
    在電話中表示欲向黃瀧賢購買甲基安非他命，黃瀧賢同意販
    售甲基安非他命與許怡琳，嗣並於同日凌晨2 時49分許，在
    許怡琳前開住處樓下，交付價值2,000 元之第二級毒品甲基
    安非他命與許怡琳，復於翌日（1 月28日）及嗣後某日，分
    別收受許怡琳所給付之1,000 元、1,000 元款項。
  6.99年1 月28日凌晨零時54分許，許怡琳以其持用之00000000
    00號行動電話，撥打黃瀧賢持用之0000000000號行動電話，
    在電話中表示向黃瀧賢購買甲基安非他命，黃瀧賢同意販售
    甲基安非他命與許怡琳，嗣並於同日凌晨1 時52分許，在許
    怡琳前開住處樓下，交付價值2,500 元之甲基安非他命與許
    怡琳，並當場收受許怡琳於99年1 月27日凌晨購毒時所積欠
    價款中之1,000 元款項。另於翌日（1 月29日）凌晨2 時1
    分許，韓淑華與黃瀧賢共同基於前開意圖營利而販賣第二級
    毒品之犯意聯絡，於黃瀧賢與許怡琳以上開行動電話聯絡交
    付購毒價款事宜後，由韓淑華前至許怡琳上開住處大樓之樓
    梯間，向許怡琳收受其於99年1 月28日凌晨購毒時所積欠之
    2,500 元價款。
  (二)販賣及轉讓甲基安非他命與劉仁陶部分：
  1.99年1 月2 日22時31分許，黃瀧賢以其持用之0000000000號
    行動電話，撥打劉仁陶持用之0000000000號行動電話為通聯
    ，對話過程中，劉仁陶表示欲向黃瀧賢購買甲基安非他命，
    黃瀧賢同意販售甲基安非他命與劉仁陶，並旋在劉仁陶位於
    高雄市三民區○○○路456 號6 樓住處樓下，交付價值2,00
    0 元之甲基安非他命與劉仁陶，並當場收受劉仁陶所給付之
    2,000 元款項。
  2.99年1 月8 日21時23分許，黃瀧賢以其持用之0000000000號
    行動電話，撥打劉仁陶持用之0000000000號行動電話為通聯
    ，對話過程中，劉仁陶表示欲向黃瀧賢購買甲基安非他命，
    黃瀧賢同意販售甲基安非他命與劉仁陶，並旋在劉仁陶前開
    住處樓下，交付價值1,500 元之甲基安非他命與劉仁陶，並
    當場收受劉仁陶所給付之1,500 元款項。
  3.99年1 月12日凌晨零時10分許，黃瀧賢以其持用之00000000
    00號行動電話，撥打劉仁陶持用之0000000000號行動電話為
    通聯，對話過程中，劉仁陶表示欲向黃瀧賢購買甲基安非他
    命，黃瀧賢同意販售甲基安非他命與劉仁陶，並於同日凌晨
    1 時49分許，在劉仁陶前開住處樓下，交付價值1,000 元之
    甲基安非他命與劉仁陶，並當場收受劉仁陶所給付之1,000
    元款項。
  4.99年1 月22日21時43分許，劉仁陶以其持用之0000000000號
    行動電話，撥打黃瀧賢持用之0000000000號行動電話，表示
    欲向黃瀧賢購買甲基安非他命，黃瀧賢同意販售甲基安非他
    命與劉仁陶，並於翌日（1 月23日）凌晨1 時14分許後未久
    ，在劉仁陶前開住處樓下，交付價值2,000 元之甲基安非他
    命與劉仁陶，並當場收受劉仁陶給付之2,000 元款項。
  5.99年2 月6 日凌晨零時17分許，劉仁陶以其持用之00000000
    00號行動電話，撥打黃瀧賢持用之0000000000號行動電話，
    表示欲向黃瀧賢購買甲基安非他命，時因黃瀧賢身上所存之
    甲基安非他命非多，乃基於轉讓禁藥甲基安非他命之犯意，
    於同日凌晨1 時29分許，在劉仁陶前開住處樓下，無償轉讓
    施用1 次份量之禁藥甲基安非他命與劉仁陶。
  (三)99年1 月12日19時23分許，黃瀧賢以其持用之0000000000號
    行動電話，撥打陳國安持用之0000000000號行動電話為通聯
    ，對話過程中，陳國安表示欲向黃瀧賢購買甲基安非他命，
    黃瀧賢同意販售甲基安非他命與陳國安，並於同日夜間7 時
    30分許，與韓淑華共同基於前開牟利販賣第二級毒品之犯意
    聯絡，在黃瀧賢、韓淑華2 人位於高雄縣鳳山市（現改制為
    高雄市鳳山區，下同）自強一路11號9 樓之住處樓下，由韓
    淑華交付價值1,000 元之甲基安非他命與陳國安，並當場收
    受陳國安所給付之1,000 元款項。嗣因警方人員對黃瀧賢所
    持用之上開0000000000號行動電話實施通訊監察，並於99年
    2 月9 日下午2 時45分許，持臺灣屏東地方法院核發之搜索
    票至黃瀧賢、韓淑華2 人前開住處搜索，當場扣得如附表三
    所示之物，因而查悉上情。
二、謝明修明知甲基安非他命係毒品危害防制條例第2 條第2 項
    第2 款所定之第二級毒品，不得擅自持有、施用、販賣，於
    99年2 月2 日夜間10時前某時，知悉友人劉政煌欲購買第二
    級毒品甲基安非他命施用後，竟基於幫助劉政煌施用甲基安
    非他命之犯意，即在高雄市○鎮區○○路某處，收受劉政煌
    交付之3,000 元款項，再於99年2 月2 日夜間10時許，至高
    雄市三民區鼎山夜市旁之郵局門口，將上開3,000 元款項交
    與蕭富雄，並自蕭富雄處取得重約4 分之1 錢之甲基安非他
    命1 包，嗣以其所有之0000000000號行動電話（業經謝明修
    丟棄而滅失）聯絡劉政煌後，在高雄市○鎮區○○路某處，
    將上開甲基安非他命1 包交付與劉政煌，劉政煌取得後即予
    以施用，之後於99年2 月4 日，收受蕭富雄所交付之500 元
    報酬。嗣因警方人員對蕭富雄持用之0000000000號行動電話
    實施通訊監察，始悉上情。
三、案經高雄市政府警察局苓雅分局移送臺灣屏東地方法院檢察
    署檢察官偵查起訴。
    理  由
甲、程序方面：
一、按被告以外之人於審判外之言詞或書面陳述，除法律有規定
    者外，不得作為證據，刑事訴訟法第159 條第1 項定有明文
    。又被告以外之人於審判外之陳述，雖不符前4 條之規定，
    而經當事人於審判程序同意作為證據，法院審酌該言詞陳述
    或書面陳述作成時之情況，認為適當者，亦得為證據。當事
    人、代理人或辯護人於法院調查證據時，知有第159 條第1
    項不得為證據之情形，而未於言詞辯論終結前聲明異議者，
    視為有前項之同意，刑事訴訟法第159 條之5 亦規定甚明。
    本件證人許怡琳、劉仁陶、陳國安於警詢中之陳述，為被告
    以外之人於審判外之言詞陳述，另卷附警方人員所製作之通
    訊監察譯文、高雄醫學大學附設中和紀念醫院所出具之檢驗
    報告，則均係被告以外之人於審判外之書面陳述。而檢察官
    、被告3 人及渠等辯護人，就上開言詞及書面陳述，未於本
    院審理過程中聲明異議，本院並審酌前開陳述作成時之情況
    均屬正常，所取得過程並無瑕疵，且與本案相關之待證事實
    具有關連性，認適當作為證據，依前開刑事訴訟法第159 條
    之5 之規定，認上開陳述均具有證據能力。
二、次按被告以外之人於偵查中向檢察官所為之陳述，除顯有不
    可信之情況者外，得為證據，刑事訴訟法第159 條之1 第2
    項定有明文。本件證人許怡琳、劉仁陶、被告韓淑華於檢察
    官偵查中所為之證述內容，業經渠等具結擔保該等證詞之真
    實性，且綜合本案全部卷證，並無發現顯不可信之情事，復
    與本案相關之待證事實具有關連性，依前揭刑事訴訟法第15
    9 條之1 第2 項規定，自應具有證據能力。
乙、實體方面：
一、關於前開犯罪事實一部分
  (一)訊據上訴人即被告黃瀧賢對於前開犯罪事實一所示犯行，均
    坦承不諱（見原審卷(二)第145 頁、本院卷第76頁、第113 頁
    、第130 頁背面、第136 頁），而上訴人即被告韓淑華對於
    前開犯罪事實一(一)6.、犯罪事實一(三)所示犯行亦均坦認在卷
    （見原審卷(二)第145 頁、本院卷第82頁、第113 頁、第130
    頁背面、第136 頁），且渠2 人前開自白，要與證人許怡琳
    於警詢、偵訊及原審審理中（見偵查卷(二)第27頁至第30頁、
    第97頁至第100 頁、第109 頁、第110 頁、原審卷(二)第47頁
    、第48頁、第150 頁至第155 頁）、證人劉仁陶於警詢及偵
    訊中（見原審卷(二)第49頁至第54頁、第57頁、第58頁）、證
    人陳國安於警詢中（見原審卷(二)第41頁至第43頁）所為證述
    情節大致相符，並有0000000000號行動電話之通訊監察譯文
    在卷可稽（見偵查卷(二)第42頁至第46頁、第93頁至第96頁、
    原審2 卷第44頁、第55頁、第56頁、第105 頁、第106 頁）
    ，及如附表三編號1 至8 所示之物扣案足資佐證，且附表三
    編號8 所示之行動電話，為被告黃瀧賢所有，用以作為販賣
    毒品及轉讓毒品之聯絡工具，已據被告黃瀧賢於原審時供述
    屬實（見原審卷(一)第80頁、原審卷(二)第167 頁）。
  (二)其中扣案如附表三編號1 至6 所示物品，均為第二級毒品甲
    基安非他命，而扣案如附表三編號7 所示之電子磅秤，其內
    則含有第二級毒品甲基安非他命成分乙情，有高雄醫學大學
    附設中和紀念醫院99年8 月13日第9908-83 號、100 年4 月
    19日第00000-000 號至第00000-000 號檢驗報告附卷足佐（
    見原審卷(一)第68頁至第73頁、原審卷(二)第67頁背面），足徵
    被告黃瀧賢、韓淑華前揭自白，與事實相符，堪以採信。
  (三)審諸甲基安非他命係第二級毒品，為不易取得之違禁物，且
    販賣第二級毒品罪責甚重，並為警方嚴厲查緝之重點，此乃
    眾所周知之事，故販賣第二級毒品者，若非有暴利可圖，應
    無甘冒遭供出來源或被檢警查緝法辦致受重刑處罰之危險，
    而為平價或低於販入價格而販賣毒品之理。又此由被告黃瀧
    賢於原審審理中自承：伊因為本身有在施用毒品，缺錢用，
    才會販賣毒品等語（見原審卷(二)第168 頁），亦可知被告黃
    瀧賢係因販賣毒品有利可圖，方為前揭販賣第二級毒品之行
    為，是其為前開販賣第二級毒品犯行時，主觀上有營利之意
    圖乙情，自堪認定。而被告韓淑華就前開犯罪事實一(一)6.犯
    罪事實一(三)所示犯行，既與被告黃瀧賢有犯意聯絡及行為分
    擔，其所為自亦符合販賣毒品罪之上開主觀構成要件。從而
    ，本件事證明確，被告黃瀧賢前開犯罪事實一所示犯行、韓
    淑華前開犯罪事實一(一)6.犯罪事實一(三)所示犯行，均堪認定
    。
  (四)公訴意旨雖依證人許怡琳偵訊中之證述（見偵查卷(二)第109
    頁、第110 頁），而認被告黃瀧賢於前開犯罪事實一(一)1.所
    示犯行中，販賣甲基安非他命與證人許怡琳所得之價款係1,
    500 元。然依據證人許怡琳於前開偵訊筆錄所示，證人許怡
    琳於偵訊中，係經檢察官提示0000000000號行動電話於99年
    1 月3 日、4 日，與證人許怡琳持用之0000000000號行動電
    話為通聯之通訊監察譯文後，方陳稱：99年1 月3 日之通訊
    監察譯文，表示伊向黃瀧賢買甲基安非他命，買1,000 元；
    99年1 月4 日之通訊監察譯文，表示伊向黃瀧賢買甲基安非
    他命，買1,500 元等語（見偵查卷(二)第109 頁）。而細譯上
    開通訊監察譯文內容，所謂99年1 月3 日、4 日之通聯，實
    際上係證人許怡琳自99年1 月3 日夜間9 時3 分許起，接續
    傳送多通簡訊至被告持用之0000000000號行動電話，直至翌
    日（1 月4 日）凌晨3 時12分許止，且期間被告黃瀧賢除於
    99年1 月4 日凌晨1 時29分許，曾在電話中向許怡琳表示「
    我現在還在別人這裡」外，並無與許怡琳為其他通聯內容，
    而僅係單純收受證人許怡琳所傳送之簡訊（見偵查卷(二)第44
    頁）；且依證人許怡琳於原審審理中所述，上開99年1 月3
    日、4 日之多次簡訊內容，最後僅有與被告黃瀧賢完成1 次
    毒品交易（見原審卷(二)第150 頁、第151 頁，至於交易金額
    其則因記憶模糊，無法確認）。是證人許怡琳前開偵訊中之
    陳述（謂99年1 月3 日、4 日，有與被告黃瀧賢進行2 次毒
    品交易，並分別購買1,000 元、1,500 元之甲基安非他命）
    ，顯與上開通訊監察譯文所示情狀不符，而難予以採認。再
    佐以證人許怡琳於警詢中，經警方人員提示上開通訊監察譯
    文與其閱覽，再予詢問該次向被告黃瀧賢購買毒品之細節時
    ，其稱此次交易之代價為1,000 元（見偵查卷(二)第27頁、第
    28頁），而此際距離案發時間較近，衡情其記憶應較為清晰
    ，是此部分之事實，應以證人許怡琳警詢中之陳述為認定依
    據，公訴意旨此部分之認定，容有未合。
  (五)公訴意旨另依證人許怡琳於偵訊中之證述（見原審卷(二)第47
    頁背面），而認被告黃瀧賢於前開犯罪事實一(一)2.所示犯行
    中，販賣甲基安非他命與證人許怡琳所得之價款係3,000 元
    。惟依證人許怡琳於原審100 年7 月6 日審理中所述，其此
    次係向被告黃瀧賢購買2,000 元之甲基安非他命等語（見原
    審卷(二)第150 頁至第154 頁），再佐以證人許怡琳與被告黃
    瀧賢為此次交易前之通訊監察譯文中曾提及：「許：我今天
    只能先拿2,000 給你」、「許：我等一下先拿2,000 給你，
    然後看你要怎樣給我」（見偵查卷(二)第44頁背面），堪認證
    人許怡琳於原審審理中之上開陳述，與前揭通訊監察譯文所
    示情狀較為符合，是應以證人許怡琳於原審審理中之證詞，
    為認定此部分事實之依據。
  (六)又公訴意旨依證人許怡琳於警詢、偵訊中證稱：伊於99年1
    月29日凌晨2 時許，有在伊住處大樓的樓梯間，與韓淑華交
    易毒品，當時韓淑華拿甲基安非他命給伊，伊則是拿1,000
    元給韓淑華；至於會在樓梯間交易，是因為當天伊住處大樓
    的電梯壞掉等語（見偵查卷(二)第99頁、第110 頁），而認被
    告黃瀧賢、韓淑華於前開犯罪事實一(一)6.所示犯行中，係於
    99年1 月29日，由黃瀧賢委請韓淑華販賣甲基安非他命與許
    怡琳，得款1,000 元。惟被告黃瀧賢、韓淑華2 人於偵訊及
    原審審理中，均陳稱：於99年1 月29日凌晨，僅有向許怡琳
    收取販賣毒品之款項，並未交付毒品與許怡琳等語（見偵查
    卷第132 頁、原審卷(二)第155 頁、第166 頁）；而證人許怡
    琳於原審100 年7 月6 日審理中亦證述：99年1 月29日凌晨
    ，伊主要是要拿錢還給黃瀧賢，至於當日是否有拿到毒品，
    伊已經忘記了等語（見原審卷(二)第152 頁）；再佐以000000
    0000號行動電話於99年1 月29日之通訊監察譯文顯示，被告
    黃瀧賢於是日與證人許怡琳之通聯中曾提及：「許：我住10
    樓這邊，可是電梯在保養要到2 點，我剛爬上來差點死了」
    、「許：我丟下去，OK嗎？」、「黃：你不要丟啦！我叫我
    女友上去向你收就好了」等語（見偵查卷(二)第95頁），是於
    該等對話內容中，被告黃瀧賢非但僅有提及要向證人許怡琳
    「收」東西之事，且證人許怡琳原本既打算僅自樓上往下丟
    擲物品即可完成雙方當日所欲進行之事務，衡情，要無可能
    於此狀況下收受被告黃瀧賢及韓淑華所交付之甲基安非他命
    （蓋被告黃瀧賢及韓淑華並無從以往上丟擲毒品之方式，完
    成此次交易），堪認被告黃瀧賢、韓淑華2 人於偵訊及原審
    審理中之前揭陳述，應屬可信。又依證人許怡琳於警詢及原
    審100 年7 月6 日審理中所述，其於99年1 月28日有向被告
    黃瀧賢購買價值2,500 元之甲基安非他命，而該2,500 元之
    價款，係於99年1 月29日凌晨方為交付（見偵查卷(二)第98頁
    、原審卷(二)第150 頁至第155 頁），並有0000000000號行動
    電話於99年1 月28日之通訊監察譯文附卷足按（見偵查卷(二)
    第95頁），是此部分犯罪事實之全部過程，應如前揭犯罪事
    實一(一)6.之認定，公訴意旨於此，尚有未合；又前開99年1
    月28日之犯罪行為，雖未經檢察官提起公訴，然此與此部分
    之起訴事實，既屬同一犯罪行為，自為起訴效力所及，本院
    得併予審理，附此敘明。
  (七)被告韓淑華雖於本院準備程序時供稱：我是向陳國安收取50
    0 元，而非原審認定（原審判決一、(三)部分）的1,000 元；
    及我係向許怡琳收取1,000 元，並非如原審認定（原審判決
    一、(一)、6 ）的2500元等語。然證人陳國安於警詢及偵查中
    均證稱：99年1 月12日最後1 次我去鳳山五甲，由黃瀧賢之
    女友韓淑華將毒品交給我，我將1,000 元交給韓淑華等語（
    見99年偵字第2683號卷第85頁、第113 頁）；又依證人許怡
    琳於警詢及原審100 年7 月6 日審理中所述，其於99年1 月
    28日有向被告黃瀧賢購買價值2,500 元之甲基安非他命，而
    該2,500 元之價款，係於99年1 月29日凌晨方為交付（見偵
    查卷(二)第98頁、原審卷(二)第150 頁至第155 頁），可見被告
    韓淑華於本院上開所辯，均不足採，原審對此之認定，並無
    違誤，併此敘明。
二、前揭犯罪事實二所示犯行：
  (一)被告謝明修於警訊時即坦承：我約於99年2 月2 日22時許，
    替友人劉政煌以3,000 元向「胖哥」購買安非他命1 包，重
    量約4 分之1 錢，是我先向劉政煌收取3,000 元後，再去高
    雄市○○區○○街夜市旁郵局門口，向「胖哥」購買安非他
    命，並將價金交給「胖哥」，他則交給我毒品1 包，我再交
    給劉政煌。「胖哥」約於2 天後在他住處，交給我販毒之酬
    庸500 元；「胖哥」就是蕭富雄等語（見警卷(二)第1 頁背面
    、第2 頁），被告謝明修於偵查、原審及本院均坦承犯行，
    對於公訴人起訴其販賣第二級毒品之事實亦坦承，然觀之被
    告謝明修於警詢所述，其主觀犯意係幫助劉政煌購買第二級
    毒品施用，而非幫助蕭富雄販賣第二級毒品，更非向蕭富雄
    購買毒品後再轉賣給劉政煌，亦非與蕭富雄共同販賣第二級
    毒品給劉政煌甚明，雖被告事後有從蕭富雄處取得500 元之
    報酬，然此為事後之事，與被告謝明修當初之主觀犯意是在
    幫助劉政煌購買第二級毒品施用之事，不可混為一談。因此
    被告謝明修對於公訴人起訴其向蕭富雄購買第二級毒品後再
    轉售給劉政煌之事實或原審認定之其與蕭富雄共同販賣第二
    級毒品給劉政煌之事實，雖均坦承犯行，但本院基於事實之
    認定，仍應調查當事人之本意，不得僅憑被告謝明修自白販
    賣第二級毒品，而遽以認定被告謝明修主觀上係為蕭富雄販
    賣第二級毒品或與之共同販賣毒品。
  (二)又另案被告蕭富雄於99年2 月4 日持用0000000000號行動電
    話與被告謝明修持用之0000000000號行動電話為通聯之通訊
    監察譯文在卷可稽（見警卷(二)第6 頁），其中之通訊監察譯
    文提及：「蕭：之前那個好用嗎？」、「謝：那個可能要去
    問他，這1 、2 天吧！」、「蕭：我說的是之前拿的。」、
    「謝：你說上次那個嗎？」、「蕭：我說那個盤還沒處理回
    來嗎？」、「謝：還沒。」、「蕭：你明天有辦法拿到嗎？
    」、「謝：我不知道要試看看。」云云（見警卷(二)第6 頁）
    ，顯示被告謝明修確有幫助劉政煌向另案被告蕭富雄購買甲
    基安非他命無誤。
  (三)證人即本件承辦警員陳俊宇於原審100 年7 月6 日審理中結
    證稱：「（就本案謝明修販賣甲基安非他命給劉政煌之事實
    ，你們在謝明修警詢承認犯行之前，有無針對謝明修所使用
    的行動電話實施通訊監察或有其他線索已經知悉謝明修有販
    賣之事實？）我們並無針對謝明修實施通訊監察，我們是針
    對蕭富雄實施通訊監察，之後再將通訊監察譯文呈給檢察官
    實施偵查。」、「（在通訊監察蕭富雄期間，有無發現謝明
    修本身也有涉嫌販賣甲基安非他命的嫌疑？）檢察官針對謝
    明修實施偵查，就是兩通通訊內容比較可疑，一通是99年2
    月4 日下午3 時44分50秒之通訊監察譯文，另一通99年3 月
    16日20時的簡訊。」、「（從譯文的內容，你們是否可以判
    斷謝明修有涉嫌販賣甲基安非他命？）裡面有一些字會令人
    產生懷疑，但因為只是懷疑，所以當初是以證人的身分通知
    他。」、「我們懷疑他可能涉及向蕭富雄購買甲基安非他命
    ，另可能幫助蕭富雄販賣甲基安非他命。」、「（依據你事
    先傳真的通訊監察譯文，除了監聽對象的電話外，非監聽對
    象的部分是有兩個行動電話門號，該二個行動電話門號是否
    均是謝明修在使用？）尾數104 的行動電話是謝明修到案時
    留下該支電話，我們才得知是他在使用，0000000000號行動
    電話，是事先我們有調閱通聯資料，知道是他。」、「（當
    初你們以證人的身分傳訊謝明修，是否是針對蕭富雄是否有
    販賣毒品給謝明修作查證？）是。但這是檢察官傳的。」等
    語（見原審卷(二)第146 頁至第149 頁），可見被告謝明修當
    時並非警方鎖定之對象，其亦未被警方所監聽甚明。
  (四)綜上所述，被告謝明修前開事實二所示犯行，事證已臻明確
    ，堪以認定。至公訴意旨認被告謝明修於前揭時、地，係基
    於營利之意圖，向蕭富雄購買第二級毒品後再轉賣給劉政煌
    ，應成立販賣第二級毒品罪嫌云云；然觀諸被告謝明修先後
    所述，其係代劉政煌購買毒品施用，其目的並非為蕭富雄尋
    找買家販賣毒品，已詳前所述，此外，依本案卷內所存之其
    他證據，亦無法證明被告謝明修確有基於營利之意圖，而販
    賣第二級毒品甲基安非他命給劉政煌之情，不得以事後自蕭
    富雄處取得500 元之報酬而認定被告謝明修是為了取得報酬
    而幫蕭富雄販賣毒品，自難遽為不利於被告謝明修之認定，
    因此，公訴意旨所指此節，尚無從予以論認，被告謝明修之
    行為應僅成立幫助施用第二級毒品罪，而非販賣或共同販賣
    第二級毒品罪。被告幫助施用第二級毒品犯行，堪以認定。
三、論罪科刑部分
  (一)按甲基安非他命係毒品危害防制條例第2 條第2 項第2 款所
    稱之第二級毒品。核黃瀧賢前開犯罪事實一(一)、犯罪事實一
    (二)1.至4.犯罪事實一(三)所為；被告韓淑華前開犯罪事實一(一)
    6.犯罪事實一(三)所為；均係犯毒品危害防制條例第4 條第2
    項之販賣第二級毒品罪。被告黃瀧賢、韓淑華於販賣上開第
    二級毒品與他人時持有第二級毒品之低度行為，均為販賣第
    二級毒品之高度行為所吸收，均不另論罪。
  (二)被告謝明修前開犯罪事實二所為，係犯刑法第30條、毒品危
    害防制條例第10條第2 項之幫助施用第二級毒品罪；被告謝
    明修持有第二級毒品甲基安非他命後，進而幫助他人施用，
    其持有之低度行為，應為幫助施用之高度行為所吸收，不另
    論罪。公訴意旨認被告謝明修所為係犯毒品危害防制條例第
    4 條第2 項之販賣第二級毒品罪，尚有未合，業如前述，惟
    因起訴之社會基本事實相同，爰依法變更起訴法條，併予敘
    明。被告謝明修前開犯罪事實二所為犯行，係幫助犯，爰依
    刑法第30條第2 項規定，按正犯之刑減輕之。
  (三)查甲基安非他命雖屬毒品危害防制條例第2 條第2 項第2 款
    所列之第二級毒品，惟亦係中央衛生主管機關明令公告禁止
    製造、輸入、輸出或販賣之毒害藥品（即禁藥）。故行為人
    明知為甲基安非他命而轉讓與他人者，除成立毒品危害防制
    條例第8 條第2 項之轉讓第二級毒品罪外，亦構成藥事法第
    83條第1 項之轉讓禁藥罪，此係屬同一犯罪行為而同時有二
    種法律可資處罰之「法規競合」情形，應依「重法優於輕法
    」、「後法優於前法」等法理，擇一處斷。又毒品危害防制
    條例第8 條第2 項轉讓第二級毒品罪之法定本刑為「6 月以
    上5 年以下有期徒刑，得併科新臺幣70萬元以下罰金」，而
    93年4 月21日修正後藥事法第83條第1 項轉讓禁藥罪之法定
    本刑為「7 年以下有期徒刑，得併科新臺幣500 萬元以下罰
    金」，故除轉讓之第二級毒品，達毒品危害防制條例第8 條
    第6 項之一定數量，經依法加重其刑，致該規定之法定刑較
    藥事法第83條第1 項之法定刑為重外，因藥事法第83條第1
    項為後法，且為重法，自應優先適用藥事法處罰（最高法院
    96年度台上字第3582號判決意旨參照）。被告黃瀧賢於前開
    犯罪事實一(二)5.所示犯行中，所轉讓與證人劉仁陶之甲基安
    非他命，為施用1 次之份量，業如前述，可見被告黃瀧賢轉
    讓之甲基安非他命數量甚微，且卷內亦無其他證據足認被告
    黃瀧賢所轉讓甲基安非他命之數量已達「轉讓毒品加重其刑
    之數量標準」第2 條，關於第二級毒品在淨重10公克以上之
    規定，是被告黃瀧賢前開犯罪事實一(二)5.所示犯行，即應優
    先適用藥事法第83條第1 項之規定處斷。從而，核被告黃瀧
    賢於前開犯罪事實一(二)5.所為，係犯藥事法第83條第1 項之
    轉讓禁藥罪。被告黃瀧賢轉讓前而持有甲基安非他命之低度
    行為，應為轉讓之高度行為所吸收，不另論罪。
  (四)被告黃瀧賢、韓淑華2 人，就前揭犯罪事實一(一)6.犯罪事實
    一(三)之2.起販賣第二級毒品犯行，均有犯意聯絡及行為分擔
    ，均為共同正犯。被告黃瀧賢所犯前開11次販賣第二級毒品
    犯行及1 次轉讓禁藥犯行；被告韓淑華所犯前開2 次販賣第
    二級毒品犯行，犯罪時間各有不同，顯係各別起意而為，自
    應予分論併罰。
  (五)被告黃瀧賢有如犯罪事實欄所載之上揭前科紀錄乙情，有臺
    灣高等法院被告前案紀錄表在卷可稽，其受有期徒刑執行完
    畢，5 年內故意再犯本件最重本刑為有期徒刑以上之12罪，
    均為累犯，惟販賣第二級毒品罪中，法定本刑為無期徒刑部
    分，依法不得加重其刑，故僅就其上開販賣第二級毒品罪其
    他法定本刑部分，及所犯上開轉讓禁藥罪部分，依刑法第47
    條第1 項規定，分別加重其刑。被告黃瀧賢就前揭犯罪事實
    一(一)、犯罪事實一(二)1.至4.、犯罪事實一(三)所示犯行；被告
    韓淑華就前揭犯罪事實一(一)6.、犯罪事實一(三)所示犯行；於
    偵查及原審審理中，均曾自白犯行（被告黃瀧賢及韓淑華部
    分，見偵查卷(二)第131 頁、第132 頁、原審卷(二)第145 頁）
    ，均依毒品危害防制條例第17條第2 項規定減輕其刑，並就
    被告黃瀧賢部分，依法先加後減之。另被告黃瀧賢就犯罪事
    實一(二)5.所示之轉讓禁藥犯行，固於偵查、審判中均自白犯
    行（見偵查卷(二)第132 頁、原審卷(二)第145 頁），然承前所
    述，被告黃瀧賢轉讓甲基安非他命之行為，具有藥事法第83
    條第1 項與毒品危害防制條例第8 條第2 項之法規競合關係
    ，而應優先適用較重之藥事法第83條第1 項規定論處，基於
    法律整體適用不得割裂原則，自不得另依毒品危害防制條例
    第17條第2 項之規定，減輕其刑，附此敘明。
  (六)至被告黃瀧賢之辯護人主張被告黃瀧賢有供出毒品來源為李
    家偉及陳三吉，應依毒品危害防制條例第17條第1 項之規定
    減輕其刑云云。然查：被告黃瀧賢雖於警詢時曾供出毒品來
    源是透過李家偉取得，但被告黃瀧賢於警詢時否認有販賣毒
    品犯行等情（見警卷(三)第38頁正、反面），且另案被告李家
    偉、陳三吉均比被告黃瀧賢早被查獲，且該2 人均否認有販
    賣毒品犯行，可見被告黃瀧賢雖有供出毒品來源為李家偉及
    陳三吉，但並未因而查獲其他正犯或共犯，其所為尚與毒品
    危害防制條例第17條第1 項之規定不符，故無毒品危害防制
    條例第17條第1 項之適用，併此敘明。
  (七)被告韓淑華之選任辯護人以被告韓淑華之犯罪情節輕微，情
    輕法重，應依刑法第59條規定減輕其刑，並宣告緩刑云云。
    但查：被告韓淑華之犯罪情節雖然輕微，僅販賣2 次，數量
    不多，然此係屬犯罪所生之危險或損害，本屬刑法第57條科
    刑輕重標準應斟酌之範圍，自難以其犯罪情節輕微作為可憫
    恕之依據；參以被告之犯罪情節、品行、素行等情狀，均僅
    可為法定刑內從輕科刑之標準，亦非可執為酌減其刑之理由
    ；再者，被告亦無提出其他可據為依刑法第59條所規定酌減
    其刑之事實，又販賣毒品之立法目的，係為防止毒品氾濫，
    影響國人健康，維護國內治安，倘遽予憫恕被告並減輕其刑
    ，無法達到刑罰特別預防之目的，另衡諸社會一般人客觀標
    準，本案並無何等足以引起一般同情之客觀情狀而應予以憫
    恕，本院認不宜依刑法第59條規定酌減其刑，核此敘明。
  (八)被告謝明修之辯護人，雖主張被告謝明修應成立自首云云。
    然依證人陳俊宇於原審審理中之證詞，其於被告謝明修製作
    警詢筆錄之前，即因上開0000000000號行動電話於99年2 月
    4 日之通訊監察譯文內容，而懷疑被告謝明修幫助另案被告
    蕭富雄販賣甲基安非他命等情（見原審卷(二)第146 頁至第14
    9 頁），雖其證述與本院上開認定被告謝明修不成立販賣毒
    品罪有所不同，然本院審諸被告謝明修於99年6 月9 日（見
    警卷(二)第1 頁）為警通知到案說明前，另案被告蕭富雄於99
    年3 月29日即因涉嫌販賣第二級毒品而遭查獲（參見起訴書
    第11頁），於此情形下，警方人員又見前揭通訊監察譯文中
    ，被告謝明修與另案被告蕭富雄提及：「蕭：之前那個好用
    嗎？」、「謝：那個可能要去問他，這1 、2 天吧！」、「
    蕭：我說的是之前拿的。」、「謝：你說上次那個嗎？」、
    「蕭：我說那個盤還沒處理回來嗎？」、「謝：還沒」、「
    蕭：你明天有辦法拿到嗎？」、「謝：我不知道要試看看」
    等語（見警2 卷第6 頁），自會因前揭確切之根據，產生被
    告謝明修是否係與蕭富雄共同販賣毒品之下線此一合理之懷
    疑。是被告謝明修於本案之中，本院仍認為並無自首情形，
    被告謝明修之辯護人前開主張，尚屬難以採認。又被告謝明
    修就前揭犯罪事實二所示犯行，於偵查及原審審理中，均自
    白犯行，但本院認定其行為僅成立幫助施用第二級毒品罪，
    而非販賣第二級毒品罪，故無毒品危害防制條例第17條第2
    項規定之適用，併此敘明。
四、原判決就被告黃瀧賢有罪、韓淑華、謝明修部分，以被告黃
    瀧賢、韓淑華、謝明修罪證明確，因予論罪科刑，固非無見
    ；然查：(一)原判決對於被告黃瀧賢、韓淑華以附表三編號8
    之行動電話作為販毒之聯絡工具，未於事實欄加以明確認定
    及記載，亦未於理由欄內加以論述，尚有未恰。(二)被告謝明
    修之行為，僅應成立刑法第30條、毒品危害防制條例第10條
    第2 項之幫助施用第二級毒品罪，原審認被告謝明修所為係
    犯毒品危害防制條例第4 條第2 項之販賣第二級毒品罪，尚
    有未合。被告黃瀧賢、韓淑華、謝明修上訴意旨，均以原審
    量刑過重，被告黃瀧賢另以其供出毒品來源，應依毒品危害
    防制條例第17條第1 項規定減輕其刑，被告韓淑華則以應依
    刑法第59條規定酌減其刑，並宣告緩刑，被告謝明修則以其
    符合刑法第62條自首規定請減輕其刑等為由，均指摘原判決
    該部分不當云云。但查：(一)原審量處被告黃瀧賢犯販賣第二
    級毒品罪，共11罪，各處有期徒刑3 年8 月，轉讓禁藥1 罪
    處有期徒刑7 月，合計為40年11月，原審僅量處有期徒刑7
    年2 月，難謂過重，且其並無毒品危害防制條例第17條第1
    項規定之適用，已詳前所述；被告韓淑華所犯販賣第二級毒
    品罪共2 罪，各處有期徒刑3 年6 月，合計為7 年，原審僅
    量處有期徒刑4 年，難謂過重，且不宜依刑法第59條規定酌
    減其刑，亦詳前所述；又被告謝明修並不符合自首之規定，
    亦詳前所述，是被告3 人上訴，均無理由，然原判決關於被
    告黃瀧賢有罪、韓淑華、謝明修部分，既有上開可議之處，
    自屬無可維持，應由本院將原判決關於該部分均予以撤銷改
    判。爰審酌被告黃瀧賢販賣及轉讓第二級毒品甲基安非他命
    ，被告韓淑華販賣第二級毒品甲基安非他命，而有嚴重危害
    他人身心健康之虞，所為實有可議之處，被告謝明修幫助他
    人施用毒品，亦危害他人健康，然念渠等於偵查、原審及本
    院審理中，均坦承犯行，犯後態度良好，復參以渠等販賣、
    轉讓、幫助施用甲基安非他命之數量、所得之不法利益等一
    切情狀，分別量處如主文所示之刑，並就被告黃瀧賢及韓淑
    華部分定其應執行刑，及就被告謝明修部分諭知如易科罰金
    之折算標準。檢察官於起訴書中，雖對被告韓淑華求處有期
    徒刑2 年、緩刑5 年（見起訴書第28頁），然上開求處之刑
    度，已低於被告韓淑華所犯前揭罪名之法定刑，顯有失當，
    自難為本院所採，併予敘明。
五、沒收部分：
  (一)扣案如附表三編號1 至6 所示之物品，均係屬違禁物之甲基
    安非他命；而扣案如附表三編號7 所示之電子磅秤，其內則
    含有第二級毒品甲基安非他命成分之事實，分別有上開高雄
    醫學大學附設中和紀念醫院檢驗報告在卷可稽。而因鑑定機
    關一般係以傾倒之方式，將包裝袋或受驗物品內之毒品倒出
    而分離稱重，必要時，輔以刮杓刮取毒品，然無論依何種方
    式分離，包裝袋或受驗物品均有極微量之毒品殘留乙情，業
    經法務部調查局以93年3 月19日調科壹字第09300113060 號
    函釋在案（見原審卷(二)第179 頁），足認前開空包裝袋及電
    子磅秤，其內均含有極微量之甲基安非他命殘留而無法析離
    ，應整體視為查獲之甲基安非他命。另依被告黃瀧賢於原審
    審理中所言，扣案如附表三編號1 至6 所示之第二級毒品甲
    基安非他命，係其於99年2 月3 日所購入（見原審卷(二)第16
    7 頁），是應僅與其前開犯罪事實一(二)5.所示犯行有關（蓋
    其購入該等甲基安非他命後，僅有為轉讓禁藥與證人劉仁陶
    之犯行，至於其所為其他犯行之時間，均係於購入上開甲基
    安非他命之前，是該等甲基安非他命，自與被告黃瀧賢其他
    犯行無涉），而扣案如附表三編號7 所示之物品，則與被告
    黃瀧賢、韓淑華前開販賣第二級毒品犯行有關（見原審卷(二)
    第167 頁）。又因被告黃瀧賢上開犯罪事實一(二)5.所示犯行
    ，既應以轉讓禁藥罪處斷，基於法律不得割裂適用之原則，
    自不得再以據毒品危害防制條例相關之規定，為此部分犯行
    之沒收依據（最高法院100 年度台上字第138 號判決意旨參
    照）。從而，扣案如附表三編號1 至6 所示物品，應依刑法
    第38條第1 項第1 款規定，扣案如附表三編號7 所示物品，
    則應依毒品危害防制條例第18條第1 項前段規定，分別於被
    告黃瀧賢、韓淑華相關犯行之宣告刑下，併予諭知沒收及沒
    收銷燬之；至於鑑識耗損之甲基安非他命，既已滅失，爰不
    再行諭知沒收或沒收銷燬。扣案如附表三編號8 所示之行動
    電話係被告黃瀧賢所有，業據其於原審審理中自承在卷（見
    原審卷(二)第167 頁），且係供被告黃瀧賢及韓淑華為前開犯
    罪事實一所示犯行使用之物，已如前述，爰依刑法第38條第
    1 項第2 款（關於上開犯罪事實一(二)5.所示轉讓禁藥犯行部
    分）、毒品危害防制條例第19條第1 項規定（被告黃瀧賢、
    韓淑華前開販賣第二級毒品犯行部分）及共同正犯責任共同
    原則，予以諭知沒收。
  (二)被告黃瀧賢、韓淑華於前開犯罪事實一所示犯行中（不含犯
    罪事實一(二)5.部分），分別向證人許怡琳、劉仁陶、陳國安
    所收受之價金，係渠等為該等販賣第二級毒品犯行所得之財
    物，其中前開犯罪事實一(一)6.、犯罪事實一(三)所示犯行中收
    受之價金，並係被告黃瀧賢與韓淑華為該2 次販賣第二級毒
    品犯行所得之財物，應依毒品危害防制條例第19條第1 項之
    規定，及共同正犯責任共同原則，就前開犯罪事實一(一)6.、
    犯罪事實一(三)所示犯行收受之價金，對被告黃瀧賢及韓淑華
    諭知連帶沒收。其他部分所收受之價金，則於被告黃瀧賢所
    為各該犯行中，諭知單獨沒收，如全部或一部不能沒收時，
    並以其等財產單獨或連帶抵償之。
  (三)前開犯罪事實二被告謝明修幫助劉政煌購買販賣第二級毒品
    所支付給蕭富雄之毒品價金，並非被告謝明修販賣毒品所得
    ，且本院認定被告謝明修並無與蕭富雄共同販賣毒品，並無
    依毒品危害防制條例第19條第1 項之規定，及共同正犯責任
    共同原則，諭知連帶沒收之問題，併此敘明。
  (四)扣案如附表三編號14所示之物中之2 只夾鏈袋，其內殘留有
    第二級毒品甲基安非他命之事實，固有高雄醫學大學附設中
    和紀念醫院99年8 月13日第9908-82 號檢驗報告在卷可稽（
    見原審卷(二)第67頁）。然依被告黃瀧賢、韓淑華於警詢中之
    陳述（見偵查卷(一)第9 頁背面、第54頁）及臺灣高等法院被
    告前案紀錄表所示，被告黃瀧賢、韓淑華2 人於查獲前未久
    ，均有施用第二級毒品甲基安非他命之情，是上開物品顯係
    渠2 人施用第二級毒品甲基安非他命後所餘之物，與渠2人
    本件犯行無關，應於渠2 人所涉施用第二級毒品犯行中為處
    理，爰不於本案中為沒收銷燬之宣告。另扣案如附表三編號
    9 至13所示之物、扣案如附表三編號14所示之物中之其他空
    夾鏈袋，依本案卷內所存之證據及被告黃瀧賢、韓淑華2 人
    於原審審理中所述（見原審卷(二)第167 頁、第168 頁），要
    與被告黃瀧賢、韓淑華前開犯行無關，是均不為沒收之宣告
    ，附此敘明。至起訴書「證據並所犯法條欄」第3 項第15點
    ，固就扣案如附表三編號9 至14所示之物，請求予以依法宣
    告沒收。然無主刑即無從刑之主從不可分關係，業經最高法
    院著有78年台非字第72號判例闡釋在案，而本件檢察官之起
    訴書，並未提及係本於何法律之規定，為聲請單獨宣告沒收
    之意旨，則前揭聲請，應係以被告犯行經法院認定有罪時之
    促請法院宣告沒收之發動，尚難認有單獨聲請宣告沒收之情
    ，而應由檢察官另為適法之處理，附此敘明。至被告謝明修
    為前開幫助施用第二級毒品犯行所用之0000000000號行動電
    話，已為被告謝明修丟棄而滅失乙節，業據被告謝明修於原
    審審理中陳明在卷（見原審卷(二)第168 頁），是亦不為沒收
    之宣告，併予敘明。
六、原審共同唐毓唯部分，經原審判處犯幫助施用第二級毒品罪
    ，處有期徒刑伍月，經被告上訴本院後，嗣經撤回上訴而告
    確定；被告黃瀧賢無罪部分，因未據檢察官上訴，亦告確定
    ，併此敘明。
據上論斷，應依刑事訴訟法第369 條第1 項前段、第364 條、第
299 條第1 項前段、第300 條，毒品危害防制條例第4 條第2 項
、第17條第2 項、第18條第1 項前段、第19條第1 項，藥事法第
83條第1 項，刑法第11條、第28條、第30條、第47條第1 項、第
41條第1 項前段、第51條第5 款、第38條第1 項第1 款、第2 款
，判決如主文。
本案經檢察官蔡國禎到庭執行職務。
中    華    民    國  100     年    12    月    30    日
                刑事第二庭  審判長法  官  林正雄
                                  法  官  邱明弘
                                  法  官  黃壽燕
以上正本證明與原本無異。
被告謝明修不得上訴，其餘如不服本判決應於收受本判決後10日
內向本院提出上訴書狀，其未敘述上訴理由者，並得於提起上訴
後10日內向本院補提理由書狀（均須按他造當事人之人數附繕本
）「切勿逕送上級法院」。
中    華    民    國  100     年    12    月    30    日
                                  書記官  戴志穎
附錄本判決論罪科刑法條：
毒品危害防制條例第4 條第2 項
製造、運輸、販賣第二級毒品者，處無期徒刑或7 年以上有期徒
刑，得併科新臺幣1 千萬元以下罰金。
毒品危害防制條例第10條第2 項
施用第二級毒品者，處3 年以下有期徒刑。
藥事法第83條第1 項
明知為偽藥或禁藥，而販賣、供應、調劑、運送、寄藏、牙保、
轉讓或意圖販賣而陳列者，處7 年以下有期徒刑，得併科新臺幣
5 百萬元以下罰金。
附表一（被告黃瀧賢之宣告刑）：
┌──┬────────┬────┬─────────────────┐
│編號│所為犯行        │所犯罪名│宣告刑                            │
├──┼────────┼────┼─────────────────┤
│ 1  │前揭犯罪事實一(一)│販賣第二│處有期徒刑參年捌月，扣案如附表三編│
│    │1.所示犯行      │級毒品  │號7 所示之物沒收銷燬之，扣案如附表│
│    │                │        │三編號8 所示之物沒收，未扣案販賣毒│
│    │                │        │品所得之新臺幣壹仟元沒收，如全部或│
│    │                │        │一部不能沒收時，以其財產抵償之。  │
├──┼────────┼────┼─────────────────┤
│ 2  │前揭犯罪事實一(一)│販賣第二│處有期徒刑參年捌月，扣案如附表三編│
│    │2.所示犯行      │級毒品  │號7 所示之物沒收銷燬之，扣案如附表│
│    │                │        │三編號8 所示之物沒收，未扣案販賣毒│
│    │                │        │品所得之新臺幣貳仟元沒收，如全部或│
│    │                │        │一部不能沒收時，以其財產抵償之。  │
├──┼────────┼────┼─────────────────┤
│ 3  │前揭犯罪事實一(一)│販賣第二│處有期徒刑參年捌月，扣案如附表三編│
│    │3.所示犯行      │級毒品  │號7 所示之物沒收銷燬之，扣案如附表│
│    │                │        │三編號8 所示之物沒收，未扣案販賣毒│
│    │                │        │品所得之新臺幣壹仟元沒收，如全部或│
│    │                │        │一部不能沒收時，以其財產抵償之。  │
├──┼────────┼────┼─────────────────┤
│ 4  │前揭犯罪事實一(一)│販賣第二│處有期徒刑參年捌月，扣案如附表三編│
│    │4.所示犯行      │級毒品  │號7 所示之物沒收銷燬之，扣案如附表│
│    │                │        │三編號8 所示之物沒收，未扣案販賣毒│
│    │                │        │品所得之新臺幣貳仟元沒收，如全部或│
│    │                │        │一部不能沒收時，以其財產抵償之。  │
├──┼────────┼────┼─────────────────┤
│ 5  │前揭犯罪事實一(一)│販賣第二│處有期徒刑參年捌月，扣案如附表三編│
│    │5.所示犯行      │級毒品  │號7 所示之物沒收銷燬之，扣案如附表│
│    │                │        │三編號8 所示之物沒收，未扣案販賣毒│
│    │                │        │品所得之新臺幣貳仟元沒收，如全部或│
│    │                │        │一部不能沒收時，以其財產抵償之。  │
├──┼────────┼────┼─────────────────┤
│ 6  │前揭犯罪事實一(一)│共同販賣│處有期徒刑參年捌月，扣案如附表三編│
│    │6.所示犯行      │第二級毒│號7 所示之物沒收銷燬之，扣案如附表│
│    │                │品      │三編號8 所示之物沒收，未扣案共同販│
│    │                │        │賣毒品所得之新臺幣貳仟伍佰元應與韓│
│    │                │        │淑華連帶沒收，如全部或一部不能沒收│
│    │                │        │時，以其與韓淑華之財產連帶抵償之。│
├──┼────────┼────┼─────────────────┤
│ 7  │前揭犯罪事實一(二)│販賣第二│處有期徒刑參年捌月，扣案如附表三編│
│    │1.所示犯行      │級毒品  │號7 所示之物沒收銷燬之，扣案如附表│
│    │                │        │三編號8 所示之物沒收，未扣案販賣毒│
│    │                │        │品所得之新臺幣貳仟元沒收，如全部或│
│    │                │        │一部不能沒收時，以其財產抵償之。  │
├──┼────────┼────┼─────────────────┤
│ 8  │前揭犯罪事實一(二)│販賣第二│處有期徒刑參年捌月，扣案如附表三編│
│    │2.所示犯行      │級毒品  │號7 所示之物沒收銷燬之，扣案如附表│
│    │                │        │三編號8 所示之物沒收，未扣案販賣毒│
│    │                │        │品所得之新臺幣壹仟伍佰元沒收，如全│
│    │                │        │部或一部不能沒收時，以其財產抵償之│
│    │                │        │。                                │
├──┼────────┼────┼─────────────────┤
│ 9  │前揭犯罪事實一(二)│販賣第二│處有期徒刑參年捌月，扣案如附表三編│
│    │3.所示犯行      │級毒品  │號7 所示之物沒收銷燬之，扣案如附表│
│    │                │        │三編號8 所示之物沒收，未扣案販賣毒│
│    │                │        │品所得之新臺幣壹仟元沒收，如全部或│
│    │                │        │一部不能沒收時，以其財產抵償之。  │
├──┼────────┼────┼─────────────────┤
│ 10 │前揭犯罪事實一(二)│販賣第二│處有期徒刑參年捌月，扣案如附表三編│
│    │4.所示犯行      │級毒品  │號7 所示之物沒收銷燬之，扣案如附表│
│    │                │        │三編號8 所示之物沒收，未扣案販賣毒│
│    │                │        │品所得之新臺幣貳仟元沒收，如全部或│
│    │                │        │一部不能沒收時，以其財產抵償之。  │
├──┼────────┼────┼─────────────────┤
│ 11 │前揭犯罪事實一(二)│轉讓禁藥│處有期徒刑柒月，扣案如附表三編號1 │
│    │5.所示犯行      │罪      │至6 、編號8 所示之物，均沒收。    │
├──┼────────┼────┼─────────────────┤
│ 12 │前揭犯罪事實一(三)│共同販賣│處有期徒刑參年捌月，扣案如附表三編│
│    │所示犯行        │第二級毒│號7 所示之物沒收銷燬之，扣案如附表│
│    │                │品      │三編號8 所示之物沒收，未扣案共同販│
│    │                │        │賣毒品所得之新臺幣壹仟元應與韓淑華│
│    │                │        │連帶沒收，如全部或一部不能沒收時，│
│    │                │        │以其與韓淑華之財產連帶抵償之。    │
└──┴────────┴────┴─────────────────┘
附表二（被告韓淑華之宣告刑）：
┌──┬────────┬────┬─────────────────┐
│編號│所為犯行        │所犯罪名│宣告刑                            │
├──┼────────┼────┼─────────────────┤
│ 1  │前揭犯罪事實一(一)│共同販賣│處有期徒刑參年陸月，扣案如附表三編│
│    │6.所示犯行      │第二級毒│號7 所示之物沒收銷燬之，扣案如附表│
│    │                │品      │三編號8 所示之物沒收，未扣案共同販│
│    │                │        │賣毒品所得之新臺幣貳仟伍佰元應與黃│
│    │                │        │瀧賢連帶沒收，如全部或一部不能沒收│
│    │                │        │時，以其與黃瀧賢之財產連帶抵償之。│
├──┼────────┼────┼─────────────────┤
│ 2  │前揭犯罪事實一(三)│共同販賣│處有期徒刑參年陸月，扣案如附表三編│
│    │所示犯行        │第二級毒│號7 所示之物沒收銷燬之，扣案如附表│
│    │                │品      │三編號8 所示之物沒收，未扣案共同販│
│    │                │        │賣毒品所得之新臺幣壹仟元應與黃瀧賢│
│    │                │        │連帶沒收，如全部或一部不能沒收時，│
│    │                │        │以其與黃瀧賢之財產連帶抵償之。    │
└──┴────────┴────┴─────────────────┘
附表三（被告黃瀧賢、韓淑華遭扣案之物品）：
┌──┬────────────────────────┬───┐
│編號│扣案物品                                        │數量  │
├──┼────────────────────────┼───┤
│ 1  │甲基安非他命（驗後淨重參點肆伍貳公克）          │壹包  │
├──┼────────────────────────┼───┤
│ 2  │甲基安非他命（驗後淨重壹點伍肆貳公克）          │壹包  │
├──┼────────────────────────┼───┤
│ 3  │甲基安非他命（驗後淨重零點陸玖陸公克）          │壹包  │
├──┼────────────────────────┼───┤
│ 4  │甲基安非他命（驗後淨重零點伍玖伍公克）          │壹包  │
├──┼────────────────────────┼───┤
│ 5  │甲基安非他命（驗後淨重零點貳零柒公克）          │壹包  │
├──┼────────────────────────┼───┤
│ 6  │甲基安非他命（驗後淨重零點壹零參公克）          │壹包  │
├──┼────────────────────────┼───┤
│ 7  │含有第二級毒品甲基安非他命成分之電子磅秤        │壹具  │
├──┼────────────────────────┼───┤
│ 8  │黃瀧賢所有之LG牌行動電話（含0000000000號行動電話│壹具  │
│    │門號SIM 卡）                                    │      │
├──┼────────────────────────┼───┤
│ 9  │MOTOROLA牌行動電話（含0000000000號行動電話門號  │壹具  │
│    │SIM 卡）                                        │      │
├──┼────────────────────────┼───┤
│ 10 │吸食器                                          │貳具  │
├──┼────────────────────────┼───┤
│ 11 │大同牌行動電話（含0000000000號行動電話門號SIM 卡│壹具  │
│    │）                                              │      │
├──┼────────────────────────┼───┤
│ 12 │LG牌行動電話（含0000000000號行動電話門號SIM 卡）│壹具  │
├──┼────────────────────────┼───┤
│ 13 │第三級毒品愷他命                                │參包  │
├──┼────────────────────────┼───┤
│ 14 │空夾鏈袋（其中2 只為含有第二級毒品甲基安非他命成│壹包  │
│    │分之殘渣袋）                                    │      │
└──┴────────────────────────┴───┘